# 求助陈版：间接计算的佣金是否属于合同取得成本？

提问人：春暖花开 20112011 时间：2020-03-09 08:05:31
陈版您好：
麻烦您帮我判断一下某公司发放的奖金是否属于合同取得成本的范围。
（ 1 ）某公司的销售团队队长根据所负责团队本月签订的合同总金额（扣除个人完成销售部分）的一定比例计算的奖金，该奖金的计提比例按超额累进制计算，即当月完成的合同总金额越高，则对应的奖金计提比例越高。
（ 2 ）该公司销售总监根据本年度公司签订的合同总金额的一定比例计算的奖金，该奖金的计提比例同样采用超额累进制。

回答人：chenyiwei
理论上属于与合同取得相关的增量成本。但是因为按照一段时间内的业绩采用超额累进方式确定奖金总额，因而导致该奖金总额可能无法合理分摊到该期间内签订的单项合同，并且截至期末，可能有很多合同已经履行完毕了。为了避免过于主观的分摊分配，个人建议直接费用化处理，不要分摊到单项合同。